【裁判字號】    95,聲判,32
【裁判日期】    950731
【裁判案由】    聲請交付審判
【裁判全文】
臺灣高雄地方法院刑事裁定              95年度聲判字第32號
聲  請  人  乙○○
代  理  人  王叡齡律師
            陳建誌律師
被      告  丙○○
            甲○○
上聲請人因告訴被告傷害案件，不服臺灣高等法院高雄分院檢察
署檢察長駁回再議之處分（95年度上聲議字第386 號），聲請交
付審判，本院裁定如下：
    主  文
聲請駁回。
    理  由
一、按告訴人不服上級法院檢察署檢察長或檢察總長認再議為無
    理由而駁回之處分者，得於接受處分書後10日內委任律師提
    出理由狀，向該管第一審法院聲請交付審判；法院認為交付
    審判之聲請不合法或無理由者，應駁回之，刑事訴訟法第25
    8 條之1 、第258 條之3 第2 項前段，分別定有明文。本件
    告訴意旨略以：被告丙○○、甲○○與聲請人即告訴人乙○
    ○（下均稱聲請人）為姪伯關係，雙方因遺產分配問題多次
    發生口角爭吵，被告丙○○、甲○○於民國94年12月12日下
    午5 時50分許，在聲請人位於高雄市○○區○○街214 號住
    處前，與聲請人發生口角爭執，竟合力毆打聲請人，致聲請
    人受左前胸紅腫6 ╳6 公分、左下腹紅腫10╳8 公分、右下
    腹紅腫10╳10公分之傷害，因認被告丙○○、甲○○均涉犯
    刑法第277 條之傷害罪嫌，並向臺灣高雄地方法院檢察署提
    出告訴，經該署檢察官於95年2 月20日以95年度偵字第3481
    號為不起訴處分後，聲請人不服聲請再議，惟臺灣高等法院
    高雄分院檢察署檢察長仍於95年3 月28日以95年度上聲議字
    第386 號處分書駁回其再議，並於95年4 月3 日送達聲請人
    ，聲請人乃於95年4 月10日委任律師提出理由狀向本院聲請
    交付審判等節，業經本院依職權調取臺灣高雄地方法院檢察
    署95年度偵字第3481號及臺灣高等法院高雄分院檢察署95年
    度上聲議字第386 號卷核閱無誤，故本件聲請交付審判程序
    合於前揭規定，先予敘明。
二、本件聲請交付審判意旨略以：原處分書就勘驗光碟之內容，
    並未記載是否有見到證人陳秀雲一節，足見該光碟確有未錄
    到之情事，而高雄高分檢對於其請求對被告2 人及其進行測
    謊之調查方法，亦恝而不論等語。
三、按法院於審查交付審判之聲請有無理由時，除認為告訴人所
    指摘不利被告之事證未經檢察機關詳為調查或斟酌，或不起
    訴處分書所載理由違背經驗法則、論理法則或其他證據法則
    ，否則，不宜率予交付審判，法院辦理刑事訴訟案件應行注
    意事項第118 項可資參酌。至上開所謂告訴人所指摘不利被
    告之事證未經檢察機關詳為調查，係指告訴人所提出請求調
    查之證據，檢察官未予調查，且若經調查，即足以動搖原偵
    查檢察官事實之認定及處分之決定，倘調查結果，尚不足以
    動搖原事實之認定及處分之決定者，仍不能率予交付審判。
    經查：
  (一)本件原檢察官偵查結果以：被告莊琮輝、甲○○均堅決否認
    有毆打告訴人之事實，而告訴人雖提出診斷證明書及照片為
    證，並指稱被告2 人出手毆打打其腹部及胸部等語；惟證人
    陳秀雲證稱：我在屋內聽到被告丙○○與告訴人爭吵的聲音
    ，我出外觀看，並拉被告丙○○回他家裡，並沒有看到打架
    ，只見雙方互叫囂罵等語；再依被告所提出12月12日之監視
    光碟中，亦僅有被告與告訴人爭執之畫面，及證人出現阻止
    之畫面，未見有肢體衝突之情形，此有光碟及本署勘驗筆錄
    1 份可佐，是被告2 人所辯，尚非虛妄，實難僅以告訴人受
    有傷害，即謂該傷害係被告2 人所造成。此外，復查無其他
    積極證據足認被告2 人有前揭犯行，無法只據告訴人之指訴
    即罹被告2 人以刑責，被告2 人之犯罪嫌疑不足。
  (二)臺灣高等法院高雄分院檢察署檢察長維持原檢察官所為之不
    起訴處分，並以：聲請人雖執前詞指稱被告涉嫌傷害犯行，
    惟經勘驗該監視錄影光碟，可見監視範圍已及被告與聲請人
    雙方住處前道路，就本件被告與告訴人間之互動，監視錄影
    清晰，未見有肢體衝突之情形，亦未見有監視器監錄不到之
    情形，此有勘驗筆錄可按。聲請人未另舉出具體證據以供檢
    察官調查，原檢察官為不起訴處分，核無不合，而認本件聲
    請再議為無理由。
  (三)經核，聲請人就其指訴遭被告2 人毆打一情，僅提出診斷證
    明書及受傷照片為證；而被告2 人提出監視錄影光碟證明其
    等並無毆打告訴人之情事，此監視錄影光碟之內容已據原檢
    察官勘驗屬實，並據證人陳秀雲對雙方爭執之經過證述明確
    ，業如前述，是原不起訴處分書認定被告2 人之犯罪嫌疑尚
    有不足，並未有何違背經驗法則或論理法則之違誤。聲請人
    雖謂原處分書就勘驗光碟之內容，並未記載是否有見到證人
    陳秀雲一節，足見該光碟確有未錄到之情事等語；惟縱該光
    碟有聲請人所指稱未錄到之情形，然被告2 人並無自證無罪
    之義務，聲請人就其遭毆打一節既僅提出診斷證明書及照片
    為證，即不得以該光碟有未錄到之情形，遽以反推被告2 人
    有毆打聲請人之犯行。至聲請人雖請求對其及被告2 人進行
    測謊，惟法院於審查交付審判之聲請有無理由時，應審酌是
    否有聲請人於偵查中所指摘不利被告之事證，未經檢察機關
    詳為調查或斟酌；本件聲請人固請求對其及被告2 人進行測
    謊，然此非屬聲請人所提出「不利被告2 人之事證」，檢察
    機關倘認相關事證已足以獲得心證，而未對被告或告訴人進
    行測謊，實難謂檢察機關未為詳細之調查。況測謊鑑定，形
    式上須符合測謊基本要件，且必實質上符合待證事實需求，
    始生測謊實體價值之判斷而定得否賦予證明力，故測謊程序
    形式要件之檢驗，包含：須受測人同意配合並已告知得拒絕
    受測、依賴施測人員之技術與經驗、測謊儀器須良好且運作
    正常、受測人身心及意識狀態須正常等項，茍測謊程序形式
    上之要件有所欠缺，即足以動搖測謊整體結構而影響測謊結
    果之實質（最高法院94年度台上字第7135號判決要旨可資參
    照），是被告2 人有拒絕測謊之權利，又縱被告2 人同意測
    謊，測謊之結果是否足以動搖原事實之認定及處分之決定者
    ，亦非無疑，實難據此認本件應交付審判。綜上，本件聲請
    人聲請交付審判，難認為有理由，應予駁回。
四、依刑事訴訟法第258 條之3 第2 項前段裁定如主文。
中    華    民    國    95    年    7     月    31    日
                  刑事第十五庭  審判長法  官  唐照明
                                      法  官  陳筱蓉
                                      法  官  盧怡秀
以上正本證明與原本無異。
不得抗告。
中    華    民    國    95    年    7     月    31    日
                                      書記官  林秀珍


司法院資訊處製作；財團法人民間司法改革基金會備份。
